【裁判字號】    97,聲,255
【裁判日期】    970512
【裁判案由】    返還提存物
【裁判全文】
臺灣桃園地方法院民事裁定               97年度聲字第255號
聲  請  人  育辰興業有限公司
法定代理人  甲○○
相  對  人  通成營造有限公司
法定代理人  乙○○
上列聲請人聲請返還提存物事件，本院裁定如下：
    主  文
本院九十六年度存字第二四九四號提存事件聲請人所提存之提存
物上海商業儲蓄銀行無記名可轉讓定期存單，存單面額新臺幣伍
拾萬元乙紙（存單號碼：00000000000000）及存單面額新臺幣壹
拾萬元四紙（存單號碼：00000000000000、00000000000000、00
000000000000、00000000000000），合計新臺幣玖拾萬元，准予
返還。
聲請程序費用由相對人負擔。
    理  由
一、按訴訟終結後，供擔保人證明已定20日以上之期間，催告受
    擔保利益人行使權利而未行使者，法院應依供擔保人之聲請
    ，以裁定命返還其提存物或保證書；第104 條之規定，於其
    他依法令供訴訟上之擔保者準用之，民事訴訟法第104 條第
    1 項第3 款、第106 條分別定有明文。
二、本件聲請意旨略以：聲請人前遵鈞院96年度裁全字第3262號
    假扣押裁定，以鈞院96年度存字第2494號提存如主文所示之
    提存物在案。茲因聲請人業聲請鈞院以97年度全聲字第242
    號撤銷上開假扣押裁定，並撤回上開假扣押之96年度執全字
    第2107號執行程序，是本件假扣押之執行程序已經終結。聲
    請人復於此執行程序終結後，以台北興安郵局第688 號存證
    信函通知相對人於收受通知後20日內行使權利，而相對人於
    所定期間屆滿仍未行使權利，爰依法聲請准予返還前開提存
    物等語，並提出本院96年度裁全字第3262號民事裁定、本院
    96 年 度存字第2494號提存書、國庫保管品收受證明書、民
    事聲請撤回強制執行狀、本院97年度全聲字第24號民事裁定
    （均為影本）、相對人公司變更登記表、戶籍謄本及台北興
    安郵局第688 號存證信函各1 件暨其收件回執2 件為證。
三、聲請人主張之事實，除有其提出之上開證據附卷可稽外，並
    經本院依職權調取前揭卷宗核閱屬實。又聲請人確於上開假
    扣押執行程序終結後，於民國97年1 月16日以台北興安郵局
    第688 號存證信函通知相對人於收受通知後20日內行使權利
    ，送達相對人公司地址雖經退回，惟此通知業於97年1 月17
    日送達於相對人法定代理人乙○○，應有合法通知效力，有
    上開存證信函暨收件回執、相對人公司變更登記表、戶籍謄
    本各1 件附卷可按。而相對人逾上開受催告期間迄今並未行
    使權利之事實，亦經本院依職權查詢無訛，有本院民事紀錄
    科查詢表2 紙在卷足憑。再本院經函相對人對本件聲請事件
    於函到5 日內陳報意見，此函於97年4 月16日送達於相對人
    ，有送達證書1 紙在卷可稽，而相對人迄今未向本院陳報意
    見，足認聲請人上開主張堪信為真實。揆諸上揭法律規定及
    說明，聲請人本件聲請於法尚無不合，應予准許。
四、爰裁定如主文。
中    華    民    國    97    年    5     月    12    日
                  民事第二庭    法  官  蔡寶樺
以上正本係照原本作成
如不服本裁定應於送達後10日內向本院提出抗告狀，並繳納抗告
費新臺幣1,000元。
中    華    民    國    97    年    5     月    14    日
                                書記官  李宛儒


司法院資訊處製作；財團法人民間司法改革基金會備份。
